臺灣臺北地方法院刑事判決　　　　　　　　　　　　　　九十一年度易字第七一號
　　公　訴　人　臺灣臺北地方法院檢察署檢察官
　　被　　　告　甲○○
右列被告因詐欺案件，經檢察官提起公訴（九十年度偵緝字第七一九號），本院判決
如左：
    主  文
本件免訴。
    理  由
一、本件公訴意旨略以：被告甲○○曾犯過失傷害案件，經台灣屏東地方法院於民國
    八十四年十月十九日以八十四年交易字第一三三號判處有期徒刑四月確定，於八
    十四年十二月二十九日易科罰金執行完畢。詎仍不知悔改，其為高雄縣大社鄉○
    ○路三四—一號之宇盛豐企業有限公司（下稱宇盛豐公司）之負責人，明知自己
    無支付能力，竟基於意圖為自己不法所有之概括犯意，連續於附表所示之時間，
    向附表所示之公司訂購如附表所示之物，使該等公司陷於錯誤而分別將該等物品
    依約送至被告甲○○指定之台北市○○路○段一００號，然被告甲○○並未依約
    給付相關款項。嗣該等公司至前開送貨地址查詢，發現被告甲○○已倒閉搬離，
    始知受騙。因認被告甲○○所為上開行為，涉有刑法第三百三十九條第一項之詐
    欺取財罪嫌。
二、按案件曾經判決確定者，應諭知免訴之判決；又免訴之判決，得不經言詞辯論為
    之，刑事訴訟法第三百零二條第一款及第三百零七條分別定有明文。次按，案件
    曾經判決確定者，應為免訴之判決，此項原則關於實質上一罪或裁判上一罪，均
    有其適用。連續犯係裁判上之一罪，其一部分犯罪事實曾經判決確定者，其效力
    當然及於全部，故檢察官復將其他部分重行起訴，亦應諭知免訴之判，最高法院
    四十九年度台非字第二０號著有判例可資參照。是檢察官就犯罪事實之一部起訴
    ，依刑事訴訟法第二百六十七條之規定，其起訴效力及於全部，而審理事實之法
    院，對於實質上或裁判上一罪之全部犯罪事實，於宣示判決之日前，既有審理之
    可能，即應予以審判，故確定判決之既判力，應及於最後審理事實法院之宣示判
    決日前發生之事實，亦即既判力對於時間效力之範圍，應以最後審理事實法院之
    宣示判決日為判斷之標準。
三、經查：被告甲○○前因「其為設於高雄縣燕巢鄉○○村○○路三五六號之宇盛豐
    公司之負責人，明知自己經濟窘困，已無支付能力，竟基於意圖為自己不法所有
    之概括犯意，連續於：（一）八十九年四月間，向陳金池經營之全鑫模具股份有
    限公司（設於高雄縣仁武鄉後安村後庄巷五十七之四號）訂購模具一組，總價新
    台幣（下同）十五萬元，預付訂金三萬九千元，及簽立宇盛豐公司為發票人，發
    票日八十九年八月十日，面額十一萬一千元之支票一紙交予陳金池以資取信，致
    陳金池陷於錯誤，於八十九年六月間將貨物交付予甲○○，甲○○旋即於一週內
    將之轉賣予他人。（二）於八十九年七月二十六日，向馮輝文經營之觀新貿易實
    業股份有限公司（設於桃園縣中壢市○○○路○段八三六號）訂購堆高機一組，
    總價四十一萬二千一百二十五元，並預付訂金五萬元，及簽立宇盛豐公司為發票
    人，發票日八十九年八月二日，面額六萬二千一百二十五元之支票一紙交予馮輝
    文，作為第二期貨款，以資取信，致馮輝文陷於錯誤，於同年八月一日將貨物交
    付予甲○○，甲○○旋亦於同年八月十日左右將之交予其他債權人抵償債務。詎
    上開支票屆期提示，因存款不足而遭退票，陳金池及馮輝文遍尋甲○○不著，並
    至上開宇盛豐公司發現已倒閉搬離後始知受騙」等事實，業經台灣高雄地方法院
    於九十年五月十六日以九十年度易字第一一九一號刑事判決認定被告甲○○所為
    係犯刑法第三百三十九條第一項之連續詐欺取財罪，並判處有期徒刑六月，嗣經
    被告甲○○於九十年六月二十八日撤回上訴而確定，此有台灣高等法院檢察署刑
    案紀錄簡覆表、台灣高雄地方法院九十年度易字第一一九一號判決書及本院公務
    電話紀錄附卷可稽；又本件公訴意旨所稱：「被告甲○○為高雄縣大社鄉○○路
    三四—一號之宇盛豐公司之負責人，明知自己無支付能力，竟基於意圖為自己不
    法所有之概括犯意，連續於附表所示之時間，向附表所示之公司訂購如附表所示
    之物，使該等公司陷於錯誤而分別將該等物品依約送至被告甲○○指定之台北市
    ○○路○段一００號，然被告甲○○並未依約給付相關款項。嗣該等公司至前開
    送貨地址查詢，發現被告甲○○已倒閉搬離，始知受騙」等情，核與前揭確定判
    決所載之連續詐欺取財事實，均係被告甲○○於其擔任宇盛豐公司負責人期間，
    明知自己已無支付能力所為多次訂購貨物之詐騙行為，而本案與前開詐欺案件之
    犯罪時間緊接，所犯均係構成要件相同之罪名，顯見被告甲○○就本件與前開業
    經判決確定之連續詐欺犯行間，均係基於概括犯意所為而有連續犯之裁判上一罪
    關係。又公訴意旨所載之連續詐欺犯行與前開台灣高雄地方法院九十年度易字第
    一一九一號刑事確定判決所載之連續詐欺犯行間，既有連續犯之裁判上一罪關係
    ，而本件被告甲○○被訴連續詐欺犯行之犯罪時間，亦均係於前開確定判決之宣
    示判決日即九十年五月十六日之前所為，公訴人於上開刑事判決確定日後之九十
    一年一月十日就同一詐欺案件向本院提起公訴，揆諸前揭之說明，是本件被告甲
    ○○被訴之上開連續詐欺犯行，自為前開確定判決之既判力所及，爰不經言詞辯
    論，逕為免訴判決之諭知。
據上論斷，應依刑事訴訟法第三百零二條第一款、第三百零七條，判決如主文。
中    華    民    國      九十一        年      六      月      十      日
                                      臺灣臺北地方法院刑事第九庭
                                          法  官  黃雅君
右正本證明與原本無異。
如不服本判決，應於判決送達後十日內向本院提出上訴狀(應抄附繕本)。告訴人
或被害人如對於本判決不服者，應具備理由請求檢察官上訴，其上訴期間之計算
係以檢察官收受判決正本之日期為準。
                                          書記官  陳怡如
中    華    民    國      九十一        年      六      月      十二    日
